【裁判字號】    95,交聲,187
【裁判日期】    950421
【裁判案由】    聲明異議
【裁判全文】
臺灣高雄地方法院交通事件裁定         95年度交聲字第187號
原處分機關  高雄市政府
異  議  人  甲○○
上列受處分人因違反道路交通管理處罰條例案件，對於高雄市政
府95年3 月7 日高市府交裁字第裁32-BE0000000號所為之處分聲
明異議，本院裁定如下：
    主  文
異議駁回。
    理  由
一、原處分意旨略以：異議人甲○○於民國95年1 月1 日9 時41
    分許，騎乘車牌號碼XXE-699 號重型機車，行經高雄市○○
    路橋處，因有「機器腳踏車，不在規定車道行駛」之違規，
    經高雄市政府警察局交通大隊員警拍照後，依違反道路交通
    管理處罰條例第45條第13款規定，以高市警交相字第BE0000
    000 號違反道路交通管理事件通知單逕行舉發。嗣經原處分
    機關遂依道路交通管理處罰條例第45第13款（原處分機關贅
    引第1 項）、違反道路交通事件統一裁罰基準及處理細則第
    43條、第44條、第61條，及違反道路交通管理事件統一裁罰
    基準表規定，於95年3 月7 日以高市府交裁字第裁32-BE000
    0000號裁決書裁處受處分人罰鍰新臺幣（下同）600 元（另
    因異議人未有重型機車駕照，故違規點數無法註記）。
二、異議意旨略以：本件異議人甲○○於95年1 月1 日9 時41分
    許，騎乘車牌號碼XXE-699 號重型機車，行經高雄市○○路
    橋處，因有「機器腳踏車，不在規定車道行駛」之違規，然
    嗣後該道路已無禁行機車之標示，應已不得處罰行為人，為
    此不服，爰依法聲明異議等云云。
三、按汽車駕駛人，爭道行駛有機器腳踏車，不在規定車道行駛
    者，處新臺幣600 元以上1800以下罰鍰；而汽車駕駛人，有
    第45條情形者，除應依原條款處罰鍰外，並予記違規點數1
    點，道路交通管理處罰條例第45條第13款、第63條第1 項第
    1 款分別定有明文。
四、經查：
(一)本件異議人甲○○所有之車號XXE-699 號重型機車，於95年
    1 月1 日9 時41分許，行經高雄市○○路橋處，因「機器腳
    踏車不在規定車道行駛」之違規，經警拍攝照片逕行舉發等
    情，此有高雄市政警察局高市警交相字第BE0000000 號違反
    道路交通管理事件通知單、違規採證照片1 張在卷可稽，且
    異議人對於駕駛前揭機車於上述時、地，不在規定車道行駛
    （行駛禁行車道）之客觀事實並不爭執，堪認異議人於上述
    時、地確有不在規定車道行駛之違規情事無訛。
(二)又依道路交通標誌標線號誌設置規則第4 條第1 項規定：標
    誌、標線、號誌之設置、養護及號誌之運轉，由主管機關依
    其管轄辦理之，則本件標誌、標線於該路面之設置，乃用以
    將道路通行權指定給車輛駕駛人與行人，管制其行止之交通
    管制設施，顯有主管機關對於系爭路段依當地之實際路況、
    行車流量、交通安全之情況，而作禁制、警告、指示及遵行
    時間之標誌、標線措施，乃屬行政機關之適法合理之行政裁
    量範圍，原則上洵非法院所得介入，故交通標線之設置是否
    合理、是否便於駕駛人駕駛之問題，與本件異議人是否違法
    無涉。
(三)另異議人雖以違規之處已無「禁行機車」之字樣置辯，惟本
    件既屬行政罰，其判斷之依據在行為時異議人對交通安全規
    則之是否遵守，而該當道路交通管理處罰條例之裁罰要件，
    與事後主管機關依裁量變更措施無涉，是異議人所辯容非有
    理。綜上所述，本件事證明確，異議人駕駛前揭機車於上述
    時、地，行駛禁行車道之違規事實洵堪認定。從而原處分機
    關據以援引道路交通管理處罰條例第45條第13款規定，裁處
    異議人罰鍰600 元，核無不當。本件異議為無理由，應予駁
    回。
五、據上論斷，應依道路交通案件處理辦法第19條，裁定如主文
    。
中    華    民    國    95    年    4     月    21    日
                  交通法庭    法  官  李育信
以上正本證明與原本無異。
如不服本裁定，應於收受送達後5 日內向本院提出抗告狀。
中    華    民    國    95    年    4     月    21    日
                              書記官  廖佳玲


司法院資訊處製作；財團法人民間司法改革基金會備份。
